【裁判字號】    99,易,1497
【裁判日期】    990628
【裁判案由】    傷害等
【裁判全文】
臺灣臺北地方法院刑事判決              99年度易字第1497號
公  訴  人  臺灣臺北地方法院檢察署檢察官
被      告  乙○○
被      告  甲○
上列被告因傷害等案件，經檢察官聲請簡易判決處刑（99年度偵
字第3653號），本院認不宜以簡易判決處刑（99年度簡字第1202
號），改依通常訴訟程序審理並判決如下：
    主  文
乙○○傷害人之身體，貳罪，各處拘役拾日，如易科罰金，均以
新臺幣壹仟元折算壹日；又損壞他人如附表一所示之物，足以生
損害於他人，貳罪，各處拘役伍日，如易科罰金，均以新臺幣壹
仟元折算壹日。應執行拘役貳拾日，如易科罰金，以新臺幣壹仟
元折算壹日。
甲○損壞他人如附表二所示之物，足以生損害於他人，處拘役伍
日，如易科罰金，以新臺幣壹仟元折算壹日。
    事  實
一、乙○○、甲○係夫妻，與鄰居丙○○均賃屋居住在臺北市○
    ○區○○路566 號5 樓，乙○○夫妻居住在該屋3 室，丙○
    ○承租同址5 室，因丙○○在該址公共空間使用殺蟲劑、裝
    置監視器等行為而迭生爭執，乙○○竟基於傷害之犯意，於
    民國98年4 月23日，徒手毆打丙○○，致丙○○受有左頸部
    扭傷之傷害，復於98年7 月30日，以同一方式毆打，造成丙
    ○○受有左前臂瘀青及左肩扭傷等傷害；又基於毀損之犯意
    ，先後於附表一所示時間，以摔擲物品之方式，毀損丙○○
    所有之監視器等物品，致令不堪用。另甲○則基於毀損之犯
    意，於98年8 月30日中午12時33分許，以摔擲物品之方式，
    接續毀損丙○○所有如附表二所示小矮凳等物品，致令不堪
    用。
二、案經丙○○訴由臺灣臺北地方法院檢察署檢察官偵查後聲請
    簡易判決處刑。
    理  由
一、程序事項：
    本件被告乙○○、甲○對於檢察官起訴書所提人證、物證之
    證據能力均不加以爭執，而本院審核該等證據資料作成之情
    形，亦無不具證據能力之情況，則該等證據自有證據能力，
    合先敘明。
二、認定犯罪事實之證據與理由：
    上述事實，業據被告二人於偵訊及本院審理時均坦承不諱，
    核與證人即告訴人丙○○於警詢、偵訊時證述之情節相符；
    而依監視器錄影資料顯示，被告二人確有與告訴人發生口角
    爭執後，進而分別揮手毆打告訴人、丟擲告訴人所有物品及
    扯斷監視器電纜等行為，此有勘驗筆錄及物品毀損照片等件
    在卷可證；又告訴人因此分別受有前述傷害等情，亦有臺北
    市立聯合醫院和平院區出具之診斷證明書2 紙在卷可佐。綜
    此，由告訴人之證稱、勘驗筆錄及相關書證等補強證據，足
    證被告二人之自白核與事實相符。是本件事證明確，被告二
    人之犯行均堪以認定，均應予依法論科。
三、論罪科刑：
    核被告乙○○、甲○丟擲告訴人物品之行為，均係犯刑法第
    354 條之毀損罪；被告乙○○徒手毆打告訴人之行為，另犯
    刑法第277 條第1 項之普通傷害罪。被告乙○○於如附表一
    所示時間二次為毀損行為、於前所述時間二次徒手毆打告訴
    人，時間有異、行為態樣不同，顯見犯意個別，均應予分論
    併罰。至被告甲○於同一日密接之時間、地點，接續丟擲如
    附表二所示物品，犯罪時間、行為均具密接性與連貫性，難
    以個別區分，應論以接續犯之包括一罪。爰審酌：(一)智識程
    度：被告乙○○、甲○分別為國中、國小畢業之學歷，均以
    經營路邊攤販售水果為業；(二)平日之關係：被告二人與告訴
    人為同樓層之房客，平時因生活習慣不同而關係不睦；(三)犯
    罪動機、目的與手段：被告二人因不滿告訴人在公共空間使
    用殺蟲劑、裝置監視器等行為，而徒手毆打告訴人、丟擲告
    訴人放置在公共空間之物品而予以損壞；(四)所生危害：被告
    乙○○所為造成告訴人受有前述傷勢，尚非嚴重，而被告二
    人所損壞之物品，價值亦不高；(五)犯後態度：被告二人於偵
    訊及本院審理時均已坦承犯行，並為避免與告訴人再起爭執
    ，業已另行賃屋居住，顯有悔意等一切情狀，各量處如主文
    所示之刑，並均定其應執行刑及諭知易科罰金之折算標準。
據上論結，應依刑事訴訟法第284 條之1 、第299 條第1 項前段
，刑法第277 條第1 項、第354 條、第51條第6 款、第41條第1
項前段，刑法施行法第1 條之1 ，判決如主文。
本案經檢察官葉芳秀到庭執行職務。
中    華    民    國    99    年    6     月    28    日
                      刑事第六庭    法  官  林孟皇
本正本證明與原本無異。
如不服本判決應於收受送達後10日內向本院提出上訴書狀，並應
敘述具體理由；其未敘述上訴理由者，應於上訴期間屆滿後20日
內向本院補提理由書（均須按他造當事人之人數附繕）「切勿逕
送上級法院」。
                                    書記官  楊雅鈞
中    華    民    國    99    年    6     月    28    日
附錄本案論罪科刑法條全文：
中華民國刑法第277條（普通傷害罪）
傷害人之身體或健康者，處三年以下有期徒刑、拘役或一千元以
下罰金。
犯前項之罪因而致人於死者，處無期徒刑或七年以上有期徒刑；
致重傷者，處三年以上十年以下有期徒刑。
中華民國刑法第354 條（毀損器物罪）
毀棄、損壞前二條以外之他人之物或致令不堪用，足以生損害於
公眾或他人者，處二年以下有期徒刑、拘役或五百元以下罰金。

司法院資訊處製作；財團法人民間司法改革基金會備份。
